# 关于新收入准则的三个疑问

提问人：liu42644268 时间：2020-06-05 12:33:07
1 、基于新收入准则，应当考虑可变对价的影响，那么像以前计入财务费用的现金折扣，现在是否应当认为是一种可变对价，按照预期将享受现金折扣的销售按历史情况预估其综合优惠比例以及本期期末尚可享受折扣期（客户尚未作出选择的部分）的收入来估计该等可变对价么
2 、当收款权存在业务性质内容的限制，在一段时间内确认收入的情况下，按照投入法确认了相关收入及合同资产，同时于前期资产负债表日确认了合同资产的相关资产减值损失，企业当获取了无条件收款权时，前期已确认减值损失的合同资产按照其净额转入应收账款，那么问题是前期已确认的资产减值损失是否需要重新分类进信用减值损失呢，资产负债表日是季末或者年末是否存在区别呢，个人认为是否前期已经确认过一次损失了，带着净额转入没有必要再次进行这种损益重分类呢。
3 、合同资产减值损失虽然是计入资产减值损失科目，但是也按照应收账款的坏账模式进行考虑，现在上市公司披露出来的情况一般是单项和信用风险组合，信用风险组合一般包括无风险和账龄等方法。主要是账龄法是否也需要像应收账款一样用信用减值损失来测算呢，就业务角度来考虑，好像不是很好适用这个方法，因为一个合格的商业模式，肯定不能在一年以上还未获得无条件收款权（假设业务推进正常、不是像大型造船项目那样周期很长的业务）。所以该等减值比率是否可以人为规定一个较为谨慎的比例就可以了呢？
向大家请教一下，谢谢

回答人：chenyiwei
1 、现金折扣是否作为可变对价处理目前尚无定论。个人更倾向于将其作为为了提前收回货款而发生的融资成本（即，仍然是计入财务费用），而不是作为可变对价核算。
2 、可以这样理解，利润表上没有必要进行重分类。
3 、如果同样采用类似于账龄的组合方法，则由于合同资产尚未到收款期，且是应收账款的“前身”，故在组合模式下其坏账准备计提比例应低于由类似合同资产转化而来的应收账款。